# Protokolle zu den Meetings der Group1 in der KW18

## Meeting#1 am 27.04.2020

* Anwesenheit:
  * Saskia, Tim, Valeri, Kevin, Martin, Tom
  * Rashid (ab 19:25 Uhr)
* Tagesordnungspunkte:
  * Zeitplanung der Onlinemeetings
  * Besprechung zur Handhabung der Berichte
  * Erstellung der Volere SnowCard's
  * Wahl eines Chief Technology Officers (CTO)

### 19:00 Uhr

* Organisatorisches:
  * Meetingraum einrichten in Google Meet
  * Montag ab 19:00 Uhr
  * Donnerstags nach Vorlesungsende
  * Absprache der Abgabevariante
    * Abgabe in Berichtform zum 30.04.2020

### 19:10 Uhr

* kurzer Überblick über mögliche projektbegleitende Programme bzw. Tools (Jira, Trello)

### 19:15 Uhr

* Aufgabenbesprechung
* Was ist in der ersten Aufgabe gefordert (SnowCard's) ?
* Klärung von funktionalen und nicht funktionalen Anforderungen
* Aufgabenteilung zur Erstellung der beiden SnowCard's
  * Nicht Funktional: Rashid, Saskia, Valeri, Tom
  * Funktional: Tim, Kevin, Martin

### 20:00 Uhr

* Fortsetzung des Meetings in Meet
* Präsentieren der Ergebnisse
  * erst die Gruppe "Funktional"
  * danach die Gruppe "nicht Funktional" (ab 20:35 Uhr)
  * Einigung auf eine Skala + kurzer Satz für Prio, Customer Satisfaction und Dissatisfaction

### 20:50 Uhr

* festlegung auf Git als Versionierungstool
* gemeinsame Installation und Ersteinrichtung der Software

### 22:00 Uhr

* Umgang mit Git üben und demonstrieren (durch Tim)
  * Konvertierung der erstellten SnowCards in Markdown Files
  * Pull und Push dieser Datein ins Repository

### 22:15 Uhr

* Wahl eines CTO
  * keinen CTO festgelegt
  * aber Tim wird "*Regelmäßig*" den Code auf Richtigkeit prüfen

### 22:25 Uhr

* Abschluss des Meetings
* Berichterstellung durch Valeri und Tom

___

## Meeting#2 am 30.04.2020

* Anwesenheit:
  * Saskia, Tim, Valeri, Kevin, Martin, Tom, Rashid
* Tagesordnungspunkte:
  * Zusammenfassung zum Umgang mit Dokumentation im Git
  * Vorstellung der neuen Tools
  * Besprechnung der neuen Aufgaben / Vorbetrachtung

### 18:10 Uhr

* Besprechungsbeginn und zusammenfassen der Vorlesungsinhalte

### 18:20 Uhr

* zusammen Git auf den aktuellen Stand bringen
* googleTest import (Abruf über CMD)

### 18:25 Uhr

* Überblick über die bisherigen Entwicklungsstand
  * [Travis](https://travis-ci.com/github/timkante/bibParser "TravisCI") (Plattformübergreifender Test)
  * [SonarCloud](https://sonarcloud.io/dashboard?id=timkante_bibParser "SonarCloud.io") (Codeanalyse - Fehler und Bugs)
  * Badges in Git/[README](../../README.md)

### 18:35 Uhr

* Zusammenfassung der Berichterstellung vom 28.04.2020
* Erklärung von [VS Code](https://code.visualstudio.com/ "Visual Studio Code")

### 18:55 Uhr

* "Hausaufgabe" zum nächsten Meeting:
  * Vorlesungsfoliensatz 3 anschauen
  * benötigte Klassen finden

### 19:05 Uhr

* Abschluss des Meetings, Terminbesprechung für nächstes Meeting am 04.05.2020
