# Protokolle zu den Meetings der Group1 in der KW19

## Meeting#3 am 04.05.2020

* Anwesenheit:
  * Saskia, Tim, Valeri, Kevin, Martin, Tom, Rashid
* Tagesordnungspunkte:
  * Besprechung zum Milestone1 Feedback
  * Festlegung der neuen Berichtersteller
  * Bearbeitung des Übungsblatt02 (CRC-Karten)

### 19:00 Uhr

* Start des Meetings, Begrüßung
* Besprechung / Erörtern des Feedbacks zum ersten [Bericht](../milestone2/berichtGroup1KW19.md "2. Bericht aus KW19") und zur Bearbeitung der ersten Aufgabe
* Festlegung der Berichtersteller für KW19
  * Saskia
  * Martin
  * Kevin

### 19:15 Uhr

* Besprechung der Aufgabe 2
  * Was wird gefordert?
  * Was sind CRC - Karten?
* Zusammentragen der gefunden Klassen aus Hausaugabe

### 20:15 Uhr

* Verantworlichkeiten der Klassen finden und zusammentragen
* Kollaborateure finden und prüfen

### 21:00 Uhr

* Abschluss des Meetings

___

## Meeting#4 am 07.05.2020

* Anwesenheit:
  * Saskia, Tim, Valeri, Kevin, Martin, Tom, Rashid

### 18:00 Uhr

* Beginn des Meetings

### 18:10 Uhr

* witerführende Erklärungen zu GitHub, Einführung in Branches

### 18:15 Uhr

* Reflexion: Bericht 2 und korrektur

### 18:25 Uhr

* Besprechung der Vorlesungsinhalte
  * Der Begriff Stil wurde geklärt
  * (Grund-)Funktionen des Tools wurden näher erläutert
  * Funktion der Überstzungstabelle geklärt

### 18:45 Uhr

* Besprechung der neuen Aufgabe von Übungsblatt03 und Hausaufgaben für alle
  * weiterführende Gedanken über die Klassen und derer Zusammenhänge
  * zugehörigen Foliensatz 4 anschauen

### 19:05 Uhr

* Abschluss des Meeting
* Terminvereinbarung für das kommende Meeting in KW20
